# 求助 IFRS 准则下审计报告中税费的披露

提问人：chenlf718 时间：2019-03-11 21:42:28
第一次做ifrs准则的项目，在一个港股上市公司的项目上遇到税费披露的问题，附注 income tax里要求披露的明细有：
current-
charge for the year
overprovision in prior years
deferred
我的理解是 charge for the year 是当期所得税，deferred 是递延税费，那overprovision 是什么？不包含在递延税费里吗？
还有这几项和别的附注有什么勾稽关系吗？
问经理了，也没有很确定的答复，所以在此求助各位大神

回答人：chenyiwei
这个 overproovision 相当于内地企业会计准则下所得税费用附注中调节表的 “对前期所得税的调整”项目，例如不属于重大前期差错的汇算清缴调整金额。